【裁判字號】    99,訴緝,11
【裁判日期】    990519
【裁判案由】    毒品危害防制條例
【裁判全文】
臺灣基隆地方法院刑事判決              99年度訴緝字第11號
公  訴  人  臺灣基隆地方法院檢察署檢察官
被      告  甲○○
上列被告因毒品危害防制條例案件，經檢察官提起公訴（98年度
毒偵字第1928號），被告就被訴事實為有罪之陳述，本院合議庭
裁定由受命法官獨任進行簡式審判程序審理，判決如下：
    主  文
甲○○施用第一級毒品，累犯，處有期徒刑捌月。
    事實及理由
一、犯罪事實：
  (一)甲○○前因施用毒品案件，先後二次經觀察、勒戒後，均認
    無繼續施用毒品之傾向，分別於民國89年5月26日及91年1月
    21日釋放，並由臺灣板橋地方法院檢察署、臺灣臺北地方法
    院檢察署檢察官先後以89年度毒偵緝字第556 號、90年度毒
    偵字3173號為不起訴處分確定。復因施用毒品案件，經臺灣
    臺北地方法院以92年度訴字第1964號判決判處應執行有期徒
    刑9月，與其另犯之竊盜案件有期徒刑3月，經臺灣板橋地方
    法院以94年度聲字第698 號裁定應執行有期徒刑11月；其另
    因偽造有價證券案件，由臺灣士林地方法院以92年度訴字第
    454號判決判處有期徒刑3年確定（下稱甲罪）；又因施用毒
    品案件，經臺灣高等法院以94年度上訴字第452 號判決判處
    有期徒刑8月、4月，應執行有期徒刑10月確定（下稱乙罪）
    ，復因詐欺、侵占、偽造文書等案，由臺灣臺北地方法院以
    94年度訴字第365號判決判處有期徒刑3月、3月、6月確定（
    下稱丙罪）；再因偽造文書案件，由臺灣板橋地方法院以95
    年度簡字第5077號判決判處有期徒刑6 月確定（下稱丁罪）
    ，前開甲乙丙丁4 罪嗣經臺灣板橋地方法院以96年度聲減字
    第3898號裁定應執行有期徒刑3 年11月，並與前開臺灣板橋
    地方法院裁定之應執行有期徒刑11月接續執行，於97年6 月
    4日假釋出監，所餘刑期並付保護管束，98年2月23日保護管
    束期滿，未經撤銷假釋，其未執行之刑以已執行論而執行完
    畢（構成累犯）。
  (二)詎甲○○玲仍未戒除毒癮惡習，基於施用第一級及第二級毒
    品之犯意，於98年10月26日凌晨1 時許，在基隆市○○路21
    號3 樓租屋處，以將第一級毒品海洛因及第二級毒品安非他
    命置放於玻璃球內，以燒烤之方式，同時施用第一級毒品海
    洛因及第二級毒品安非他命1 次。嗣於98年10月27日凌晨零
    時58分許，在基隆市○○路61號前，因形跡可疑，為警盤查
    ，並經其同意採尿送驗結果，呈嗎啡及安非他命陽性反應，
    始悉上情。
二、本件被告甲○○所犯者非為死刑、無期徒刑、最輕本刑為3
    年以上有期徒刑之罪或高等法院管轄第一審案件，其於準備
    程序進行中，先就被訴事實為有罪之陳述，經告知其簡式審
    判程序之要旨，並聽取公訴人、被告之意見後，本院業已依
    刑事訴訟法第273條之1第1 項之規定，裁定由受命法官獨任
    以簡式審判程序進行本案之審理。
三、認定事實所依據之證據及理由：
  (一)被告自白：被告於本院審理中自白其於前述時、地施用第一
    級毒品海洛因及第二級毒品安非他命之犯行事實，其任意自
    白核與下列事證相符，應堪可採為證據。
  (二)尿液檢驗結果：台灣尖端先進生技醫藥股份有限公司濫用藥
    物檢驗報告乙紙，足證被告經警查獲後採集之尿液經檢驗結
    果，呈施用第一級毒品海洛因代謝後之嗎啡及安非他命陽性
    反應。
  (三)臺灣高等法院被告前案紀錄表在卷可按，足證被告確有如事
    實欄所載之觀察勒戒、徒刑執行等情形。
二、論罪及科刑之理由：
  (一)查海洛因、安非他命分係毒品危害防制條例所列管之第一級
    、第二級毒品，此為該條例第2條第2項第1款、第2款所明定
    。核被告所為，係犯毒品危害防制條例第10條第1 項之施用
    第一級毒品罪及同條例第10條第2 項之施用第二級毒品罪。
    被告上開施用第一級、第二級毒品時，所持有第一、二級毒
    品之低度行為，應為其施用毒品之高度行為所吸收，均不另
    論罪。
  (二)被告以一行為同時施用第一、二級毒品，為想像競合犯，應
    從一重之施用第一級毒品罪處斷。公訴人認被告所犯上開二
    罪，犯意各別，應分論併罰，似有誤會，附此敘明。
  (三)被告前曾受如事實欄所示之有期徒刑執行完畢，有臺灣高等
    法院被告前案紀錄表在卷可按，其於受事實欄所示有期徒刑
    執行完畢後之5 年內，故意再犯本件有期徒刑以上之罪，為
    累犯，應依刑法第47條第1項加重其刑。
  (四)本院審酌被告犯罪之動機，曾有施用毒品前科，仍不知戒除
    ，再度施用毒品，惟犯罪後坦承犯行，且所犯之施用毒品犯
    行乃戕害自己身心健康，尚未危及他人等一切情狀，量處如
    主文所示之刑。
據上論斷，應依刑事訴訟法第273條之1、第299條第1項前段，毒
品危害防制條例第10條第1項、第2項，刑法第11條前段、第47條
第1項、第55條，判決如主文。
本案經檢察官乙○○到庭執行職務。
中    華    民    國    99    年    5    月    19    日
                  刑事第四庭法    官  齊潔
以上正本證明與原本無異。
如不服本判決應於收受送達後10日內向本院提出上訴書狀，並應
敘述具體理由；其未敘述上訴理由者，應於上訴期間屆滿後20日
內向本院補提理由書（均須按他造當事人之人數附繕本）「切勿
逕送上級法院」。
中    華    民    國    99    年    5    月    19    日
                            書 記 官  黃士元
附錄論罪法條：
毒品危害防制條例第10條
施用第一級毒品者，處 6 月以上 5 年以下有期徒刑。
施用第二級毒品者，處 3 年以下有期徒刑。

司法院資訊處製作；財團法人民間司法改革基金會備份。
